【裁判字號】    97,交聲,1259
【裁判日期】    970527
【裁判案由】    違反道路交通管理處罰條例聲明異議
【裁判全文】
臺灣臺北地方法院交通事件裁定        97年度交聲字第1259號
異議人即
受處分人    甲○○
上列受處分人因違反道路交通管理處罰條例案件，對於台北市交
通事件裁決所之處分（原處分案號：基監字第裁42-AN0000000、
A00000000、A00000000、1AD005543、AN0000000、AN0000000號
），聲明異議，本院裁定如下：
    主  文
異議駁回。
    理  由
一、聲明異議意旨略以：機車原先是停在停車格裡，機車是被別
    人移出停車格等語。
二、按道路交通安全規則第2 條第1 項第1 款及道路交通管理處
    罰條例第3 條第8 款均明文規定該等有關道路交通管理法規
    所指之「汽車」均包含「機器腳踏車」。又按汽車駕駛人停
    車時，在禁止臨時停車處所停車者，處新臺幣（下同）6 百
    元以上1 千2 百元以下罰鍰，而設有禁止臨時停車之處所不
    得停車，道路交通管理處罰條例第56條第1 項第1 款、道路
    交通安全規則第112 條第1 項第1 款均定有明文。
三、經查：本件異議人固不否認有於民國96年12月22日15時40分
    、12月15日17時15分、97年1月2日17時20分、3日9時57分、
    12時5分、5日12時30分，將其所有車牌號碼GVN-487號重型
    機車停放於臺北市○○○路147巷周邊之事實，惟辯稱其機
    車本來停放在停車格，但被人移動出停車格云云。然查，異
    議人違規停車之處所，確劃有紅線之禁止臨時停車處所，此
    有台北市停車管理處97年5月1日北市停四字第09732260500
    號書函以及違規照片、台北市停車管理處97年5 月8日北市
    停四字第09732529800號書函以及違規照片、臺北市政府警
    察局大安分局97年5月14日北市警分安交字第09731392300號
    書函以及違規照片附卷可証，故異議人違規停車之處所確為
    禁止停車處所無疑，異議人所辯，並無法提出證據證明騎機
    車原先停放於停車格後被人移出之事實，是其所辯核無可採
    ，本件異議人違規事實明確。
四、綜上，本件異議人有於上揭時地在禁止臨時停車處所停車之
    違規行為，原處分機關分別依道路交通管理處罰條例第56條
    第1項第1款及違反道路交通管理事件統一裁罰基準及處理細
    則所訂之違反道路交通管理事件統一裁罰基準表之規定，分
    別裁處受處分人600元罰鍰，經核無違誤，本件受處分人之
    異議為無理由，應將其異議駁回。
五、依道路交通案件處理辦法第19條，裁定如主文。
中    華    民    國    97    年    5     月    27    日
            台灣台地方法院交通法庭    法  官  陳德民
以上正本證明與原本無異。
如不服本裁定，應於裁定送達後5日內，向本院提出抗告狀。
                                      書記官  黃鈴容
中    華    民    國    97    年    5     月    27    日


司法院資訊處製作；財團法人民間司法改革基金會備份。
